【裁判字號】    99,親,35
【裁判日期】    990813
【裁判案由】    確認親子關係不存在
【裁判全文】
臺灣桃園地方法院民事判決                99年度親字第35號
原      告  甲○○
被      告  丙○○
上列當事人間請求否認子女事件，本院於民國99年7月14日言詞
辯論終結，判決如下：
    主      文
確認原告非被告之婚生子。
訴訟費用由被告負擔。
    事實及理由
一、原告起訴主張：原告之母乙○○與被告丙○○曾為夫妻（民
    國82年11月27日結婚，84年10月4 日離婚），而原告之母乙○○於前開婚姻關係存續期間，和第三人發生婚外情關係，
    並於84年8 月21日產下原告，因原告之母乙○○受胎期間係
    在其與被告之婚姻關係存續期間，原告乃受婚生推定為被告
    之婚生子女，實則原告係原告之母乙○○自第三人受胎所生
    ，為此提起本件訴訟等語，並聲明：如主文所示。
二、被告答辯：同意原告之主張。
三、本院判斷：
(一)按從子女出生日回溯第181 日起至第302 日止，為受胎期間
    ；妻之受胎，係在婚姻關係存續中者，推定其所生子女為婚
    生子女；前項推定，夫妻之一方或子女能證明子女非為婚生
    子女者，得提起否認之訴；前項否認之訴，夫妻之一方自知
    悉該子女非為婚生子女，或子女自知悉其非為婚生子女之時
    起2 年內為之，民法第1062條第1 項及第1063條第1 項、第
    2 項、第3 項前段定有明文（民法96年5 月23日修正後條文
    ）。
(二)經查，原告主張其母乙○○與被告丙○○於82年11月27日結
    婚，84年10月4 日離婚，並於84年8 月21日產下原告之事實
    ，有兩造戶籍謄本在卷可稽，堪信為真實。故依民法第1062
    條從子女出生日回溯第181 日起至第302 日止為受胎期間之
    規定，應推定原告為其母乙○○與被告之婚生子。惟原告主
    張其非母親乙○○自被告受胎所生之事實，業據法務部調查
    局鑑定原告與被告之口腔黏膜細胞，該鑑定報告略以：依遺
    傳法則，甲○○與丙○○之DNA STR 型別其中有5 項相對應
    型別均矛盾，研判丙○○不可能為甲○○之生父等語，此有
    法務部調查局99年3 月24日調科肆字第09900126600 號DNA
    鑑識實驗室鑑定書附卷可佐，是亦堪認原告此主張為真實。
    又原告係於今年99年3 月8 日經其母親乙○○偕同前往法務
    部調查局作鑑定時，始經由其母告知而知悉其非母親自被告
    受胎所生之事實，此節為其母乙○○當庭證述綦詳，且為被
    告所不爭執，從而，原告於知悉上情之日起2 年內提起本訴
    ，否認原告非其母乙○○自被告受胎所生之婚生子，為有理
    由，應予准許。
四、訴訟費用負擔之依據：民事訴訟法第78條。
中    華    民    國    99    年    8     月    13    日
                        家事法庭法  官  林曉芳
以上正本係照原本作成。
如對本判決上訴，須於判決送達後20日內向本院提出上訴狀。如
委任律師提起上訴者，應一併繳納上訴審裁判費。
中    華    民    國    99    年    8     月    13    日
                                書記官  邱仕瀧

司法院資訊處製作；財團法人民間司法改革基金會備份。
